臺灣新竹地方法院刑事判決　　　　　　　 94年度訴字第435號
公訴人　臺灣新竹地方法院檢察署檢察官
被　　　告　甲○○
指定辯護人　本院公設辯護人乙○○
上列被告因違反槍砲彈藥刀械管制條例案件，經檢察官提起公訴
（九十四年度偵字第一○二二號），本院判決如下：
    主  文
甲○○未經許可，製造可發射子彈具有殺傷力之改造手槍，未遂
，處有期徒刑貳年，併科罰金新臺幣萬元，罰金如易服勞役，
以新臺幣玖佰元（即銀元佰元）折算壹日，緩刑伍年。扣案之
改造手槍槍身壹枝（含彈匣壹個）、改造槍管貳枝、火藥貳瓶、
電鑽貳把、改造子彈陸顆、彈殼陸個、彈頭柒顆、電鑽頭壹盒，
均沒收。
    事  實
一、甲○○明知具有殺傷力之各式手槍及子彈，屬於槍砲彈藥刀
    械管制條例管制之物品，未經中央主管機關之許可不得製造
    ，因對於管制槍枝與子彈之製造技術深感好奇，未經許可，
    基於製造具有殺傷力之改造手槍與子彈之單一犯意，於民國
    九十三年一月初某日（起訴書誤為九十二年間），在新竹市
    ○○路「幻象２０００模型店」，以新臺幣（下同）六千元
    之價格，購買不具殺傷力之仿半自動手槍製造之玩具金屬手
    槍一枝（含彈匣一個），隨即返回新竹市○○路○段三八五
    巷十七號二樓住處（起訴書誤為新竹縣新豐鄉中崙村中崙三
    三三號二樓住處），拆下該枝玩具槍之金屬槍管，以其所有
    之鐵鋸鋸斷槍管，接著持其所有之電鑽鑽通原本箝置在槍管
    內之鐵塊，再將槍管接合，而以此改造槍枝主要組成零件之
    方式，著手製造具有殺傷力之改造手槍，惟其改造槍管失敗
    ，遂於十餘日後，承前製造具殺傷力改造手槍及子彈之犯意
    ，前往上開「幻象２０００模型店」，以一千元之價格，再
    購買同型之玩具金屬槍管一枝，返回其上址住處，以將金屬
    槍管鋸斷，持電鑽鑽通槍管後將槍管接合之同一方式，接續
    製造具有殺傷力之改造手槍，然其改造槍管之計劃仍然失敗
    ，但其仍不放棄，覺得自己的技術應該沒有那麼差，遂決定
    換成子彈試試看，並於十餘日後，再度前往上開「幻象２０
    ００模型店」，以每顆一百五十元之價格，購買模型子彈共
    十三顆，返回其上址住處，徒手將全部模型子彈之彈頭與彈
    殼拆解分離，在其中六個彈殼內裝填其自市售鞭炮中解離之
    火藥後，將彈頭與彈殼組裝成為子彈之方式，欲行製造具有
    殺傷力之改造子彈，惟所製造之子彈均無法擊發，其製造具
    有殺傷力之手槍及子彈之行為乃未能得逞，只好放棄此念頭
    。嗣檢察官率調查員於九十三年十二月一日上午九時許，持
    本院核發之搜索票至其上開住處欲搜索其岳父吳添火涉嫌違
    反公職人員選舉罷免法之相關證據時，當場扣得其所有之改
    造手槍槍身一枝（含彈匣一個）、改造槍管二枝、電鑽二把
    、火藥二瓶、改造子彈六顆、彈殼六個、彈頭七顆及電鑽頭
    一盒而查獲上情。
二、案經新竹市警察局第二分局報請臺灣新竹地方法院檢察署檢
    察官偵查起訴。
    理  由
一、上開事實，業據被告甲○○於偵查中及本院審理時坦白承認
    ，並有扣案之改造手槍半成品一枝、改造槍管二枝、電鑽二
    支、改造子彈六顆、彈殼六個、彈頭七顆及電鑽頭一盒等物
    在卷可資佐證。又扣案之槍身、槍管及子彈等物，經送請內
    政部警政署刑事警察局鑑定結果認：（一）改造手槍半成品
    一枝，係仿半自動手槍製造之玩具金屬手槍槍身與彈匣。（
    二）改造槍管二枝，係已車通之玩具金屬槍管。（三）改造
    子彈三顆，均係具直徑約九ＭＭ至九點三ＭＭ金屬彈頭之土
    造子彈，經採樣一顆試射，無法擊發，認不具殺傷力。（四
    ）改造子彈三顆，均係由玩具彈殼加裝直徑約七點九ＭＭ之
    金屬彈丸改造而成之改造子彈，經採樣一顆試射，無法擊發
    ，認不具殺傷力。（五）改造彈頭七顆，均係直徑約九ＭＭ
    之土造金屬彈頭。（六）彈殼六個，均係土造金屬彈殼。有
    該局九十四年三月二十二日刑鑑字第○九四○○三五二九一
    號槍彈鑑定書一份在卷可佐。再扣案之改造槍管二枝，業經
    車通可供組成槍枝使用，係槍砲彈藥主要組成零件，其餘改
    造手槍半成品一枝、改造子彈六顆、改造彈頭七顆、彈殼六
    個等物，均非槍砲彈藥主要組成零件；扣案之火藥二瓶為煙
    火類及雙基發射火藥等情，分別有內政部九十四年四月四日
    內授警字第○九四○一○○四○四號函及內政部警政署刑事
    警察局九十四年七月五日刑偵五字第○九四○一○三○二四
    號鑑驗通知書各一紙在卷可證，足見被告之自白與事實相符
    ，可以採信，事證明確，被告著手製造具有殺傷力之手槍及
    子彈而未得逞之行為堪以認定。
三、查被告於行為後，槍砲彈藥刀械管制條例已於九十四年一月
    二十六日修正公布，同年月二十八日生效，關於未經許可製
    造其他可發射金屬或子彈具有殺傷力之槍枝，法條原列於該
    條例第十一條第一項，法定刑為五年以上有期徒刑，併科新
    臺幣一千萬元以下罰金。槍砲彈藥刀械管制條例修正後，未
    經許可製造其他可發射金屬或子彈具有殺傷力之槍枝，改列
    於第八條第一項，法定刑無期徒刑或五年以上有期徒刑，併
    科新臺幣一千萬元以下罰金，比較新舊法條，自以修正前之
    規定最有利於被告，故被告製造具有殺傷力改造手槍之行為
    ，應依刑法第二條第一項但書之規定，適用槍砲彈藥刀械管
    制條例修正前之上開規定處斷。又上開槍砲彈藥刀械管制條
    例修正時，關於製造子彈而違反該條例第十二條第一項之適
    用法條及法定刑度均未變更，故被告製造子彈部分，應依修
    正後之違反槍砲彈藥刀械管制條例第十二條第一項之規定論
    處。
四、核被告甲○○購入玩具金屬手槍，以改造金屬槍管之方式，
    製造具有殺傷力之改造手槍而未得逞之行為，係犯修正前槍
    砲彈藥刀械管制條例第十一條第一項、第五項之未經許可製
    造可發射子彈具有殺傷力之改造手槍未遂罪。其購入模型子
    彈，以在彈殼內填入火藥之方式，製造具有殺傷力之改造子
    彈而未得逞之行為，係犯修正後槍砲彈藥刀械管制條例第十
    二條第一項、第五項之未經許可製造子彈未遂罪。其於第一
    次改造槍管失敗後，又購買同型槍管為第二次改造行為，用
    以遂行其改造具有殺傷力槍枝之目的，主觀上對於各個舉動
    之認知，不過為其犯罪行為之一部分，其前後二次改造槍管
    之動作獨立性極為薄弱，依一般社會觀念，在時間差距上難
    以強行分開，均屬於其改造具有殺傷力槍枝行為之一部，應
    為數個舉動接續進行，為接續犯，係包括一罪，僅成立一個
    製造具有殺傷力之改造手槍罪。其以製造具有殺傷力改造手
    槍及子彈之單一犯意，從事改造手槍與子彈之行為，為異種
    想像競合犯，應從一重之製造具有殺傷力之改造手槍罪處斷
    。其著手製造具有殺傷力之改造手槍而未遂，應依刑法第二
    十六條前段之規定，減輕其刑。又被告無何前科素行，僅二
    十六歲，年紀甚輕，思慮不周，於著手改造槍枝與子彈後，
    將槍、彈隨意擺放在上址住處房間內，警方搜索查扣槍枝與
    子彈後，始終供述製造槍枝與子彈之犯行而毫無隱瞞，可見
    其改造手槍與子彈，確係對於槍彈好奇，而別無其他目的，
    失敗後亦未再積極找尋其他方法以求成功，是其製造槍枝與
    子彈，對於社會治安應不會造成嚴重之危害，其犯案情節尚
    屬輕微，惟所犯法定刑度甚重，足以引起社會上一般人之同
    情，其犯罪情狀顯有可憫恕之處，其所犯製造具殺傷力之改
    造手槍未遂罪，於減輕其刑後，科以法定最低刑度仍嫌過重
    ，爰再依刑法第五十九條規定，酌量減輕其刑。爰審酌被告
    無何前科之素行、因對於具有殺傷力槍彈之好奇而改造槍枝
    與子彈之犯罪動機與目的、改造槍彈之數量不多、不圖以上
    開槍彈供犯罪使用，對於社會治安危害不重及坦認犯行之犯
    罪後態度等一切情狀，量處如主文所示之刑及罰金部分諭知
    易服勞役之折算標準。
四、被告甲○○曾於八十六年間因竊盜案件，經本院判處罰金三
    千元確定，而未曾受有期徒刑以上刑之宣告，有臺灣新竹地
    方法院刑案資料查註紀錄表及臺灣高等法院被告前案紀錄表
    各一份在卷可證，其已結婚，並任職於易運營造有限公司，
    擁有家庭及正當之工作，有戶籍謄本及在職證明書各一紙在
    卷可證，因一時失慮而觸犯本件罪刑，經此次偵審程序及刑
    之宣告，當知所警惕，而無再犯之虞，本院綜核各情，認上
    述有期徒刑之宣告，已足策其等自新，所宣告之刑以暫不執
    行為適當，爰併諭知緩刑五年，以啟向上。
五、扣押在案之改造槍管二枝，為槍砲彈藥主要組成零件，均屬
    違禁物，應依刑法第三十八條第一項第一款之規定，宣告沒
    收。另扣押在案之改造手槍槍身一枝（含彈匣一個）、電鑽
    二把、火藥二瓶、改造子彈六顆、彈殼六個、彈頭七顆及電
    鑽頭一盒等物，均為被告所有，供製造具有殺傷力槍枝與子
    彈所用之物，業經被告供明在卷，均應依刑法第三十八條第
    一項第二款之規定宣告沒收。至扣押在案之砂輪機一台、電
    動剉刀一支、鋼珠一瓶及工具一批，雖均為被告所有之物，
    然上開砂輪機、電動剉刀及工具等物，為被告從事裝潢之工
    具；鋼珠一瓶為其把玩玩具瓦斯槍所用之物，均據被告供明
    在卷，而與本案無關，爰不併予宣告沒收。另被告拆解模型
    子彈後，其中一個彈殼並未扣案，且無證據證明現尚存在，
    為避免執行困難，爰不併予宣告沒收。
據上論斷，應依刑事訴訟法第二百九十九條第一項前段，修正前
槍砲彈藥刀械管制條例第十一條第一項、第五項、修正後槍砲彈
藥刀械管制條例第十二條第一項、第五項，刑法第二條第一項但
書、第十一條前段、第二十六條前段、第五十五條、第五十九條
、第四十二條第二項、第三十八條第一項第一款、第二款、第七
十四條第一款，罰金罰鍰提高標準條例第二條，現行法規所定貨
幣單位折算新臺幣條例第二條，判決如主文。
本案經檢察官傅伊君到庭執行職務
中　　華　　民　　國　九十四　年　　九　　月　三十 　日
                  刑事第六庭    審判長法　官  遲中慧
                                      法  官  魏瑞紅
                                      法  官  林昌義
以上正本證明與原本無異。
如不服本判決，應於判決送達後10日內向本院提出上訴狀 (應附
繕本 )，上訴於臺灣高等法院。
中　　華　　民　　國　九十四　年　　九　月　　三十　　日
                                      書記官  江靜玲
附錄本案論罪科刑法條全文：
修正前槍砲彈藥刀械管制條例第十一條第一項、第四項：
未經許可製造、販賣或運輸第四條第一款所稱其他可發射金屬或
子彈具有殺傷力之各式槍砲者, 處五年以上有期徒刑，併科新臺
幣一千萬元以下罰金。
未經許可，持有、寄藏或意圖販賣而陳列第一項所列槍砲者，處
一年以上七年以下有期徒刑，併科新臺幣七百萬元以下罰金
。
槍砲彈藥刀械管制條例第十二條第四項
未經許可，持有、寄藏或意圖販賣而陳列子彈者，處五年以下有
期徒刑，併科新台幣三百萬元以下罰金。
